Inventaris van het archief van het Parket van de Officier van Justitie te Brielle, 1850-1877
Nationaal Archief, Den Haag
Parket van de Officier van Justitie te Brielle
Parket Brielle
1850-1877
3768
0.40 meter; 7 inventarisnummers.
Nationaal Archief, Den Haag
Parket van de officier van Justitie, Brielle 1850-1877
Het archief van het parket bevat onder andere registers van strafzaken.
Archiefvorming
Geschiedenis van het archiefbeheer
De verwerving van het archief
Het archief is krachtens bepalingen van de Archiefwet overgebracht.
3.03
Aanwijzingen voor de gebruiker
Openbaarheidsbeperkingen
Volledig openbaar.
Materiële beperkingen
Aanvraaginstructie
Openbare archiefstukken kunnen online worden aangevraagd en gereserveerd. U kunt dit ook via de terminals in de studiezaal van het Nationaal Archief doen. Om te kunnen reserveren dient u de volgende stappen te volgen:
U maakt een profiel aan op www.gahetna.nl, en logt vervolgens in
Via de archiefinventaris (alleen de beschrijvingen met rode nummers) selecteert u het gewenste archiefstuk door op de knop 'Reserveren' te klikken
In het volgende scherm geeft u aan op welke dag u het archiefstuk wilt inzien
Indien u zich bevindt in de studiezaal en een tafelnummer heeft ontvangen kunt u dit nummer vermelden. Als u geen tafelnummer heeft kunt u tafelnummer 777 laten staan
Vervolgens bevestigt u uw reservering door deze te versturen.
Verwant materiaal
Beschikbaarheid van kopieën
Verwante archieven
3.03.11.01: Archief van de Arrondissementsrechtbank te Brielle (1826) 1838-1877
Bijlagen
Concordans
Met de R wordt het archief van de arrondissementsrechtbank te Rotterdam aangeduid en met de P het parketarchief.
Concordantie van oude naar nieuwe nummers
1 1, 2
2 3
3 4-9
4 10
5 P1
6 97, 100
7 101, 131
8 133
9 132
10 17
11 18
12 19
13 20
14 21
15 22
16 23
17 24
18 25
19 26
20 27
21 28
22 29
23 30
24 31
25 32
26 33
27 34
28 35
29 36
30 37
31 38
32 39
33 40
34 41
35 42
36 43
37 44
38 45
39 46
40 47
41 48
42 49
43 50
44 51
45 52
46 53
47 54
48 P3
49 P4
50 P5
51 P6
52 P7
53 11
54 12
55 13
56 14
57 15
58 16
59 55
60 P2
61 130
62 56
63 57
64 58
65 59
66 60
67 62
68 67
69 68
70 69
71 70
72 71
73 72
74 73
75 74
76 75
77 76
78 77
79 78
80 79
81 80
82 81
83 82
84 61
85 84
86 63, 64
87 86
88 65, 66, 85, 96, 134
89 83
90 87
91 99
92 98
93 88
94 90
95 91
96 R
97 94
98 102
98a 93
99 105
100 106
101 109
102 107, 108
103 103, 104
104 110
105 111, 127
106 R
107 115
108 113
109 112
110 114
111 118
112 117
113 116
114 119
115 120
116 121, 122
117 121
118 123
119 124
120 125
121 126
122 127
123 128
124 89
125 95
126 92
Beschrijving van de series en archiefbestanddelen
- Algemeen, 1.
  - Agenda van stukken, uitgaande van rechtbank en parket, 1865 - 1868; ---
    Zie archief van de arrondissementsrechtbank Brielle, nummer toegang ##, inv.nr. 10.
  - Agenda van uitgaande stukken, 1877; 1; 1 deel
- Bijzonder, 2.
  - 'Wekelijksche Lijst', register van weeklijsten van aangebrachte zaken, 1854; 2; 1 deel
  - Registers van strafzaken, 1850 - 1862, 1867 - 1877; 3-7; 5 delen
    - 1850 okt. 1 - 1855 okt. 1, 3
    - 1855 okt. 1 - 1862 juli 1, 4
    - 1867 - 1872 mei 13, 5
    - 1872 mei 13 - 1874 okt. 12, 6
    - 1874 okt. 19 - 1877 mei 13, 7